最高法院刑事裁定　　　　　　　　　　 111年度台抗字第82號
抗　告　人　李東昇



上列抗告人因違反毒品危害防制條例等罪案件，不服臺灣高等法
院高雄分院中華民國110年11月22日定其應執行刑之裁定（110年
度聲字第1611號），提起抗告，本院裁定如下：
    主  文
抗告駁回。
    理  由
一、按裁判確定前犯數罪者，併合處罰之。又數罪併罰，分別宣
    告其罪之刑，其宣告多數有期徒刑者，於各刑中之最長期以
    上，各刑合併之刑期以下，定其應執行之刑期，但不得逾30
    年，刑法第50條第1項前段及第51條第5款規定甚明。又執行
    刑之量定，係事實審法院自由裁量之職權，倘其所酌定之執
    行刑，並未違背刑法第51條各款所定之方法或範圍，以及刑
    事訴訟法第370 條所規定禁止不利益變更原則（即法律之外
    部性界限），亦無明顯違背公平、比例原則或整體法秩序之
    理念（即法律之內部性界限）者，即不得任意指為違法或不
    當。
二、本件原裁定以抗告人李東昇所犯如其附表所示販賣第一級毒
    品等共10罪，經分別判刑確定在案，合於裁判確定前所犯合
    併定應執行刑之要件，有相關裁判書及臺灣高等法院被告前
    案紀錄表附卷可憑，因認檢察官聲請就其所犯上述10罪所處
    之徒刑合併定其應執行刑為正當，乃於其所犯如原裁定附表
    所示各刑中之最長期即有期徒刑8 年10月以上，各徒刑合併
    之刑期即有期徒刑39年2 月以下，並參酌抗告人所犯如原裁
    定附表編號2至10所示共9罪（此部分合計刑期為38年4 月，
    前經法院以判決定其應執行之刑為有期徒刑11年5 月，此次
    定應執行刑已減少刑期達26年11月），再加計如同上附表編
    號1 所示之宣告刑為有期徒刑10月，本件定應執行刑之上限
    在不違反不利益變更禁止原則情形下為有期徒刑12年3 月，
    及審酌抗告人所犯各罪之不法與罪責程度及所反應之人格特
    性與傾向等一切情狀，依限制加重原則，酌定其應執行之刑
    為有期徒刑12年，經核並未逾越刑法第51條第5 款及刑事訴
    訟法第370 條關於定應執行刑之法律外部性界限，亦無違反
    比例、公平及罪刑相當原則或有裁量權濫用等法律內部性界
    限之情形，於法尚無違誤。
三、抗告人抗告意旨雖謂：刑事政策在廢除刑法連續犯後，並非
    僅在實現應報主義，亦應著重其教化之功能。原審未考量伊
    犯後已知悔悟，及參酌其他法院就類似案件關於定應執行刑
    所裁量刑度等情形，就伊本件所犯各罪所裁定之應執行刑，
    實屬過重，請求從輕定其應執行之刑，使伊有悔過向善之機
    會云云。然原審綜合審酌抗告人所犯數罪所反映出之人格特
    性、刑罰暨定應執行刑之規範目的、所犯各罪間之關聯性及
    所侵害之法益與整體非難評價等面向，對於抗告人所犯上述
    併罰罪刑，於法律拘束之外部性及內部性界限內，依限制加
    重原則，裁定其應執行之刑為有期徒刑12年，已本於恤刑理
    念給予適度之刑罰折扣，堪認與法律授予裁量權之目的無違
    ，亦無明顯違反公平、比例及罪刑相當原則之情形。抗告意
    旨並未指明原裁定究有何違法或不當之情形，徒以上揭泛詞
    爭執原裁定酌定之應執行刑過重，並請求另酌定較輕之應執
    行刑云云，顯係對原審量刑職權之適法行使任意指摘，揆諸
    上揭規定及說明，其抗告為無理由，應予駁回。
據上論結，應依刑事訴訟法第412條，裁定如主文。
中    華    民    國   111    年    1     月    13    日
                  刑事第一庭審判長法  官  郭  毓  洲  
                                  法  官  林  英  志  
                                  法  官  周  盈  文  
                                  法  官  蔡  憲  德  
                                  法  官  林  靜  芬  
本件正本證明與原本無異
                                  書記官
中    華    民    國   111    年    1     月    17    日